---
title: "Ejercicio 8.7 con  R"
editor: visual
---

## Paso 1. Ingresar los datos

```{r}
# Rendimientos (q/ha)

galant <- c(22.0, 24.2, 19.8, 25.0, 27.3, 26.0, 23.9, 27.4)

poast <- c(23.5, 20.2, 21.6, 24.3, 25.7, 28.0, 23.6, 26.2)
```

## Paso 2. Estadísticos descriptivos

```{r}
mean(galant)
sd(galant)

mean(poast)
sd(poast)
```

## Paso 3. Verificar el supuesto de normalidad

```{r}
shapiro.test(galant)

shapiro.test(poast)
```

Como los valores $p$ son mayores que $0,05$, no se rechaza la hipótesis de normalidad para ninguno de los dos grupos.

## Paso 4. Verificar la igualdad de varianzas

```{r}
var.test(galant, poast)
```

Como el valor $p$ es mayor que $0,05$, puede asumirse igualdad de varianzas.

## Paso 5. Plantear las hipótesis

Se desea determinar si existen diferencias en el rendimiento medio entre ambos herbicidas.

$H_0:\mu_{Galant}=\mu_{Poast} \quad vs\quad H_1:\mu_{Galant}\neq\mu_{Poast}$

## Paso 6. Realizar el test t

```{r}
resultado <- t.test(galant,
                    poast,
                    var.equal = TRUE,
                    alternative = "two.sided")

resultado
```

## Paso 7. Estadístico de prueba y valor p

```{r}
resultado$statistic

resultado$p.value
```

## Conclusión

Como el valor $p$ es mayor que $0,05$, no se rechaza la hipótesis nula.

No existe evidencia estadísticamente significativa para afirmar que el rendimiento medio de soja difiera entre los herbicidas **Galant LPU** y **Poast**.
