---
title: "Untitled"
editor: visual
---

```{r}
# Datos
nitrogeno <- c(0.50, 0.48, 0.39, 0.41, 0.43, 0.49, 0.54, 0.48, 0.52, 0.51,
               0.49, 0.47, 0.44, 0.45, 0.40, 0.38, 0.50, 0.51, 0.52, 0.45)

# Datos muestrales
n <- length(nitrogeno)
s2 <- var(nitrogeno)

n
s2
```

Hipótesis:

$H_0:sigma^2≤0,005 \quad vs\quad H_1:sigma^2>0,005$

Como se quiere decidir si la varianza supera $0,005$, el test es unilateral derecho.

```{r}
# Varianza máxima aceptada
sigma2_0 <- 0.005

# Estadístico de prueba
chi_obs <- (n - 1) * s2 / sigma2_0
chi_obs
```

```{r}
# Valor crítico para alpha = 0.01
alpha <- 0.01
chi_crit <- qchisq(1 - alpha, df = n - 1)
chi_crit
```

```{r}
# Valor p
p_valor <- 1 - pchisq(chi_obs, df = n - 1)
p_valor
```

Con estos datos se obtiene aproximadamente:

$S^2=0,0024$ $\chi^2_{obs}=9,12$

y el valor crítico es: $\chi^2_{0,99;19}=36,19$

Como:

$\chi^2_{obs}=9,12$ es menor a $\chi^2_{0,99;19}=36,19$ no se rechaza $H_0$.

Además, el valor $p$ es mayor que $0,01$.

**Conclusión**: No se rechaza la $H_0$ con un nivel de significanción del $0,01$, no hay evidencia suficiente para afirmar que la varianza del contenido de nitrógeno sea mayor que $0,005$. Por lo tanto, se puede considerar que el suelo es homogéneo en fertilidad.
