---
title: "Ejercicio 9.6 con R"
editor: visual
---
$ H_0: e_i~N(\mu,\sigma^2)\quad vs \quad H_1: Los\quad erorres \quad no \quad siguien\quad esa\quad distribución $

### Paso 1. Ingresar los datos

```{r}
errores <- c(
  -0.3002,-1.2777,0.2443,1.2765,1.1984,1.7331,-2.1836,2.3757,
  -0.6902,-1.6904,-1.8469,-0.9776,-0.7735,-2.1179,-0.5679,-0.6549,
  -0.3270,-0.3702,1.3426,-0.0853,-0.1862,-0.5132,1.9722,0.8657,
   1.6615,-1.6124,0.5389,0.9022,1.9189,-0.0845,-0.5238,0.6751,
  -1.4442,-0.8472,-1.5216,-0.3629,-0.0325,0.0281,-0.3227,2.1945,
  -0.2342,1.0950,-1.0867,-0.4040,0.1349,-0.3655,-0.3813,0.7576
)

n <- length(errores)
sigma <- sqrt(mean(errores^2))   # estimador de σ suponiendo μ=0
sigma
```

### Paso 2. Construir los intervalos

```{r}
k <- 6

breaks <- seq(min(errores)-0.01,
              max(errores)+0.01,
              length.out = k+1)

breaks
```

### Paso 3. Frecuencias observadas

```{r}
FO <- table(cut(errores,
                breaks = breaks,
                include.lowest = TRUE))

FO
```

### Paso 4. Frecuencias esperadas

```{r}
prob <- pnorm(breaks[-1],0,sigma)-
        pnorm(breaks[-length(breaks)],0,sigma)

FE <- n*prob

cbind(FO,FE)
```

### Paso 5. Verificar que todas las frecuencias esperadas sean mayores que 5

```{r}
FE
```

Si alguna resulta menor que 5, unir intervalos extremos.

### Paso 6. Estadístico de prueba

```{r}
chi <- sum((FO-FE)^2/FE)

chi
```

### Paso 7. Valor crítico y valor p

Como se estimó **un parámetro** ($\sigma$),

$$gl=k-1-1.$$

```{r}
gl <- length(FE)-1-1

pvalor <- 1-pchisq(chi,gl)

c(Chi_cuadrado=chi,
  gl=gl,
  pvalor=pvalor)
```





Así todas las frecuencias esperadas son iguales y es mucho más elegante.

Por ejemplo, con 6 clases:


```{r}
breaks <- qnorm(seq(0,1,length=7),0,sigma)

breaks[1] <- -Inf
breaks[7] <- Inf

FO <- table(cut(errores, breaks, include.lowest = TRUE))

FE <- rep(n/6,6)

```


