---
title: "ejercicio4.3_R_1"
---



Primero cargamos los datos correspondientes al híbrido **Nueva GR80**.

```{r}
nueva_gr80 <- c(
  110, 112, 135, 140, 128, 132, 123, 125, 140, 142,
  151, 113, 142, 123, 118, 143, 138, 135, 140, 135,
  112, 128, 152, 136, 152, 139, 142, 129, 150, 135,
  119, 128, 123, 142, 138, 145, 136, 147, 141, 137
)
```



#Para datos puros 

## 2. Media y varianza

```{r}
mean(nueva_gr80)
var(nueva_gr80)
```



### 4. Boxplot

```{r}
boxplot(
  nueva_gr80,
  main = "Boxplot del rendimiento - Nueva GR80",
  ylab = "Rendimiento (tm/ha)",
  col = "lightblue"
)
```


Repitan el procedimiento anterior para el híbrido **Overa**.

```{r}
overa <- c(
  115, 158, 139, 143, 151, 152, 148, 139, 153, 125, 136,
  129, 146, 136, 140, 150, 140, 139, 128, 129, 125, 130,
  140, 149, 150, 139, 142, 138, 129, 126, 137, 148, 146,
  150, 158, 153, 119, 139, 154, 139, 151, 154, 139, 132
)
```
0
Luego comparen ambos híbridos considerando:

- centro de la distribución: media y mediana;
- variabilidad: varianza y MAD;
- forma de la distribución observada en los histogramas;
- presencia de valores extremos en los boxplots.