---
title: "Ejercicio 2.3_R_1"
---

En un estudio en un monte del Chaco árido se midieron los perímetros basales de troncos de plantas de quebracho blanco (en centímetros) obteniéndose la siguiente información:

Tabla: Perímetros basales de troncos de quebracho blanco (cm)

|     |     |     |     |     |     |     |     |     |     |
|-----|-----|-----|-----|-----|-----|-----|-----|-----|-----|
| 138 | 164 | 150 | 132 | 144 | 125 | 149 | 157 | 146 | 158 |
| 140 | 147 | 136 | 148 | 152 | 144 | 168 | 128 | 138 | 176 |
| 163 | 121 | 154 | 165 | 146 | 173 | 142 | 147 | 135 | 153 |
| 140 | 135 | 161 | 145 | 135 | 161 | 145 | 142 | 150 | 156 |

1)  Cargamos los datos en el programa R

```{r}
#borramos todo los objetos en el entorno
rm(list=ls())
```


## Actividad: Construcción de un Boxplot con ggplot2

En esta actividad aprenderemos a construir un diagrama de cajas (*boxplot*) utilizando el paquete **ggplot2**, una de las herramientas más utilizadas para la visualización de datos en R.

### Paso 1. Instalar el paquete `tidyverse`

La primera vez que utilicen estas herramientas deberán instalar el paquete `tidyverse`. Esta instalación se realiza una sola vez.

```{r}
# No repetir si ya está instalado
#install.packages("tidyverse")
```

### Paso 2. Cargar el paquete

Cada vez que inicien una nueva sesión de R deberán cargar el paquete mediante la función **library()**.

```{r}
library(tidyverse)
```

Paso 3. Cargamos  los datos, si no lo están

```{r}
# con c() cargamos un vector llamado perimetros
perimetros <- c(
  138, 164, 150, 132, 144, 125, 149, 157, 146, 158,
  140, 147, 136, 148, 152, 144, 168, 128, 138, 176,
  163, 121, 154, 165, 146, 173, 142, 147, 135, 153,
  140, 135, 161, 145, 135, 161, 145, 142, 150, 156
)
```

```{r}
#transformamos los datos en un data.frame
perimetros<-as.data.frame(perimetros)
```

Paso 4. Construir un boxplot


```{r}
ggplot(perimetros, aes(y = perimetros)) +
  geom_boxplot(fill = "lightblue") +
  labs(
    title = "Diagrama de cajas y brazos  del perímetro",
    y = "Perímetro"
  ) +
  theme_minimal()
```

