---
title: "Ejercicio 7.6 1 R"
---





## Resolución en R

### Carga de los datos

```{r}
colesterol <- c(
  1.52,1.65,1.72,1.65,1.72,1.83,1.62,1.75,1.72,1.68,
  1.51,1.65,1.58,1.65,1.61,1.70,1.60,1.73,1.61,1.52,
  1.81,1.72,1.50,1.82,1.65
)

n <- length(colesterol)

n
```

### Estadísticos descriptivos

```{r}
mean(colesterol)
sd(colesterol)
var(colesterol)

summary(colesterol)
```

---

# 1. Análisis de normalidad

### Histograma

```{r}
hist(colesterol,
     probability = TRUE,
     col="lightblue",
     xlab="Índice de colesterol",
     main="Histograma")

curve(dnorm(x,
            mean(colesterol),
            sd(colesterol)),
      add=TRUE,
      col="red",
      lwd=2)
```

### Gráfico Q-Q

```{r}
qqnorm(colesterol)
qqline(colesterol,col=2,lwd=2)
```

### Prueba de Shapiro-Wilk

```{r}
shapiro.test(colesterol)
```

**Conclusión:** si el valor-p es mayor que 0,05, no existen evidencias para rechazar la hipótesis de normalidad.

---









# 6. Intervalo para la desviación típica

El pivote utilizado es

$$
\frac{(n-1)S^2}{\sigma^2}
\sim\chi^2_{n-1}.
$$

Para un nivel de confianza del 90 %:

```{r}
alpha <- 0.10 # asigamos el nivel de confianza 

s2 <- var(colesterol) #obtememos la varianza muestral

LI.var <- (n-1)*s2/qchisq(1-alpha/2,n-1) #obtenemos el límite inferior 

LS.var <- (n-1)*s2/qchisq(alpha/2,n-1) #obtenemos el límite superior

IC.sigma <- sqrt(c(LI.var,LS.var)) 

IC.sigma
```

---

# 7. Intervalo de predicción para un nuevo individuo

```{r}
alpha <- 0.05

xbarra <- mean(colesterol)

s <- sd(colesterol)

t <- qt(1-alpha/2,n-1)

LI <- xbarra-t*s*sqrt(1+1/n)

LS <- xbarra+t*s*sqrt(1+1/n)

c(LI,LS)
```

Este intervalo permite estimar, con un 95 % de confianza, el índice de colesterol que podría presentar un nuevo individuo de la población.

