---
title: "Ejercicio 2.1"
---

En un estudio en un monte del Chaco árido se midieron los perímetros basales de troncos de plantas de quebracho blanco (en centímetros) obteniéndose la siguiente información:

Tabla: Perímetros basales de troncos de quebracho blanco (cm)

|     |     |     |     |     |     |     |     |     |     |
|-----|-----|-----|-----|-----|-----|-----|-----|-----|-----|
| 138 | 164 | 150 | 132 | 144 | 125 | 149 | 157 | 146 | 158 |
| 140 | 147 | 136 | 148 | 152 | 144 | 168 | 128 | 138 | 176 |
| 163 | 121 | 154 | 165 | 146 | 173 | 142 | 147 | 135 | 153 |
| 140 | 135 | 161 | 145 | 135 | 161 | 145 | 142 | 150 | 156 |

1)  Cargamos los datos en el programa R

```{r}
rm(list=ls())
```

```{r}
perimetros <- c(
  138, 164, 150, 132, 144, 125, 149, 157, 146, 158,
  140, 147, 136, 148, 152, 144, 168, 128, 138, 176,
  163, 121, 154, 165, 146, 173, 142, 147, 135, 153,
  140, 135, 161, 145, 135, 161, 145, 142, 150, 156
)
```

2)  Pedimos las medidas de centralización

```{r}
# Media 
mean(perimetros)
```

```{r}
# mediana 
median(perimetros)

```

```{r}

# Moda
tabla <- table(perimetros)
tabla
names(tabla)[tabla == max(tabla)]

```

2.  Construimos un histograma

```{r}
hist(perimetros)

# Histograma con títulos
hist(
  perimetros,
  main = "Histograma de perímetros basales",
  xlab = "Perímetro basal (cm)",
  ylab = "Frecuencia"
)
```

### Tabla de frecuencias Agrupadas

```{r}
# TABLA DE FRECUENCIAS AGRUPADAS

intervalos <- seq(120, 180, by = 10)

# Tabla de frecuencias agrupadas
tabla_agrupada <- table(cut(perimetros, breaks = intervalos))
# Marcas de clase
marcas_clase <- (head(intervalos, -1) + tail(intervalos, -1)) / 2


tabla_df <- data.frame(
  Intervalo = names(tabla_agrupada),
  Marca_clase = marcas_clase,
  Frecuencia = as.numeric(tabla_agrupada)
)

tabla_df

tabla_df
```

### Medidas resumenes datos agrupados

Media

```{r}
media_agrupada <- sum(
  tabla_df$Marca_clase * tabla_df$Frecuencia
) / sum(tabla_df$Frecuencia)

media_agrupada

```

```{r}
# Frecuencia acumulada
tabla_df$Frecuencia_acum <- cumsum(tabla_df$Frecuencia)

tabla_df
```

Mediana

```{r}
# Número total de datos
n <- sum(tabla_df$Frecuencia)

# Posición de la mediana
n/2
```

Identifiacamos la clase de la mediana que es el clase (140,150\] y reemplazamos en los objetos

```{r}
# Datos de la clase mediana
Li <- 140          #  límite inferior
F_anterior <- 10   # frecuencia acumulada anterior
fm <- 14           # frecuencia de la clase mediana
c <- 10            # amplitud de clase

# Mediana agrupada
Md <- Li + (((n/2) - F_anterior) / fm) * c

Md
```
