---
title: "Ejercicio 2.5"
---

En este sección trabajaremos con la base de datos **Gapminder**  

*Gapminder* es una base de datos internacional que contiene información socioeconómica de distintos países a lo largo del tiempo. Cada observación corresponde a un país en un año específico, y las variables permiten estudiar fenómenos como esperanza de vida, crecimiento poblacional y desarrollo económico.
```{r}
#| message: false
#| warning: false
# Instalar solo una vez
install.packages("gapminder",
                 repos = "https://cloud.r-project.org")
# Luego, en el documento:
library(gapminder)
```

1) Observa la base de datos
```{r}
gapminder
```
2) Identifica las variables en estudio y su tipo 

```{r}
str(gapminder) #vemos la estructura de la base datos 
```

**str(df)**  indica las variables y su tipo en la base de datos df

3) Averigua el tamaño de la base de datos 
```{r}
dim(gapminder) # vemos la dimensión del data.frame
```

**dim(df)**  indica la dimensión  de la base de datos (df)

4) Realiza un box plot que  muestre la esperanza de vida por continente y analiza los resultados. 

```{r}
library(ggplot2)

ggplot(gapminder,
       aes(x = continent,
           y = lifeExp)) +
  geom_boxplot(fill = "lightgreen") +
  labs(
    title = "Esperanza de vida por continente",
    x = "Continente",
    y = "Esperanza de vida"
  ) +
  theme_minimal()
```

